最高法院刑事判決　　　　　　九十四年度台上字第五九五七號
　　上　訴　人　台灣高等法院台南分院檢察署檢察官
　　被　　　告　乙○○
　　　　　　　　　　　　9巷3.
　　　　　　　　甲○○
　　　　　　　　　　　　147.
上列上訴人因被告等違反槍砲彈藥刀械管制條例案件，不服台灣
高等法院台南分院中華民國九十四年八月三十一日第二審判決（
九十四年度上訴字第四四三號，起訴案號：台灣嘉義地方法院檢
察署九十三年度偵字第六三八二號），提起上訴，本院判決如下
：
    主  文
上訴駁回。
    理  由
按刑事訴訟法第三百七十七條規定，上訴於第三審法院，非以判
決違背法令為理由，不得為之。是提起第三審上訴，應以原判決
違背法令為理由，係屬法定要件。如果上訴理由書狀並未依據卷
內訴訟資料，具體指摘原判決不適用何種法則或如何適用不當，
或所指摘原判決違法情事，顯與法律規定得為第三審上訴理由之
違法情形，不相適合時，均應認其上訴為違背法律上之程式，予
以駁回。本件原判決認定被告乙○○、甲○○有原判決事實欄所
載犯行，係依憑被告等於警、偵訊、第一審及原審審理時均坦承
不諱，及告訴人莊俊雄之指述（恐嚇危害安全部分），證人方麗
宜證述槍枝之來源，及扣案空氣長槍一枝（槍枝管制編號000
0000000號）、鋼珠一瓶、鋼瓶五瓶，卷附扣押書二份、
嘉義縣警察局民雄分局搜索扣押筆錄及扣押物品目錄表各一份，
暨扣案槍枝經送內政部警政署刑事警察局鑑驗結果，認具有殺傷
力之該局民國九十三年十月十一日刑鑑字第０九三０一九一二一
一號槍彈鑑定書等證據，因而維持第一審論處乙○○未經許可，
持有可發射子彈具有殺傷力之空氣長槍罪刑（緩刑三年）；及依
牽連犯關係，從一重論處甲○○未經許可，持有可發射子彈具有
殺傷力之空氣長槍罪刑之判決，駁回檢察官在第二審之上訴。已
敘明所憑之證據及認定之理由。從形式上觀察，原判決並無違背
法令情形存在。檢察官上訴意旨略以：原判決認定被告甲○○於
九十三年七月二十日凌晨三時四十分許，持空氣長槍、彈及鋼瓶
等物，偕同某姓名年籍不詳之人，至被害人住處開槍射擊為恐嚇
危害安全之行為，顯係二人以上共同實施犯罪，然原判決未引用
刑法第二十八條處斷，亦未說明被告甲○○與該姓名年籍不詳之
人何以不成立共同正犯，難謂無事實與理由矛盾之違法。又被告
甲○○既曾為另被告乙○○維修調整空氣長槍，並協同試射成功
，則被告二人在此期間，應認有持有空氣長槍之共同犯意，原判
決就被告二人此部分是否成立共同正犯，未予論究，亦有不當。
被告甲○○以欲持往報繳為由，自另被告乙○○處取得空氣長槍
後未持往報繳，竟持之向他人開槍射擊恐嚇，則被告甲○○此部
分取得槍枝之行為是否該當於刑法之詐欺或侵占罪，應否與其持
有槍枝及共同連續恐嚇依牽連犯處斷，原審亦未予論究，其適用
法則似難謂無違誤云云。經查：按刑法上之共同正犯，以有共同
犯意之聯絡及行為之分擔為要件。原判決雖載為：被告甲○○於
九十三年七月二十日凌晨三時四十分許，持上揭向乙○○取得之
槍、彈，偕同某姓名年籍不詳之人，搭乘車牌號碼不詳之綠色廂
型車，至莊俊雄住處……等，惟原判決並未認定被告甲○○與該
姓名年籍不詳之人，就未經許可持有空氣長槍或恐嚇危害安全之
行為，有何共同犯意之聯絡及行為之分擔、而應論以共同正犯之
情事，則此部分縱在文字上有贅載，難認有事實與理由矛盾之違
法。又原判決認定：被告甲○○於不詳時、地，先為被告乙○○
維修調整上開槍枝，協同試射成功，嗣後始基於持有之犯意，於
九十三年七月中旬某日間，以報繳槍枝為由要求被告乙○○交付
上開槍彈及鋼瓶等情；並未認定被告甲○○為被告乙○○維修調
整槍枝協同試射時，有為自己持有該槍彈之犯意。此部分上訴意
旨，就被告甲○○開始持有槍彈之時間，再為事實上之爭執，並
非適法之上訴第三審理由。末按刑法上之詐欺取財罪及侵占罪，
均以有為自己或第三人不法所有之意圖，為其構成要件之一。原
判決認定被告甲○○以報繳槍枝為由，要求被告乙○○交付上開
槍彈及鋼瓶等物後，持之向他人開槍射擊恐嚇；惟原判決並未認
定被告甲○○有何意圖為自己或第三人不法所有之犯意，被告甲
○○此部分取得槍枝之行為是否該當於刑法之詐欺或侵占罪，原
審未予論究，亦無不當。衡以上述說明，應認檢察官之上訴為違
背法律上之程式，予以駁回。
據上論結，應依刑事訴訟法第三百九十五條前段，判決如主文。
中　　華　　民　　國　九十四　年　　十　　月　二十一　日
                      最高法院刑事第十一庭
                          審判長法官  洪　清　江
                                法官  石　木　欽
                                法官  李　伯　道
                                法官  林　勤　純
                                法官  陳　晴　教
      本件正本證明與原本無異
                                      書  記  官
中　　華　　民　　國　九十四　年　　十　　月　二十八　日
                                                      Ｔ
